【裁判字號】    97,消債更,1534
【裁判日期】    971030
【裁判案由】    聲請更生程序
【裁判全文】
臺灣高雄地方法院民事裁定          97年度消債更字第1534號
聲  請  人  甲○○○
上列當事人聲請消費者債務清理事件，本院裁定如下：
    主  文
聲請駁回。
聲請費用由聲請人負擔。
    理  由
一、聲請意旨略以：聲請人即債務人每月薪資係新台幣（下同）
    27,000元，須支出個人日常生活費用外，並須支付扶養子女
    之扶養費，因有不能清償債務之虞，前於民國97年7月11 日
    與最大債權銀行中國信託商業銀行就聲請人積欠如附表所示
    之款項進行協商，並願以每月3,000元至5,000元無息還款，
    惟遭債權銀行以未能接受顯足以負擔之還款方案而退件，致
    協商不成立，而聲請人無擔保或無優先權之債務總額未逾1,
    200 萬元，復未經法院裁定開始清算程序或宣告破產，爰聲
    請更生云云。
二、按債務人不能清償債務或有不能清償之虞，且無擔保或無優
    先權之債務總額未逾新臺幣1200萬元者，於法院裁定開始清
    算程序或宣告破產前，得向法院聲請更生，消費者債務清理
    條例第3 條、第42條第1 項分別定有明文。又聲請更生或清
    算不合程式或不備其他要件者，法院應以裁定駁回之，但其
    情形可以補正者，法院應定期間先命補正，復為同條例第8
    條所明定。
三、經查：
  (一)聲請人主張其有上開收入及債務，並因有不能清償之虞，遂
    於97年7 月11日依消費者債務清理條例之規定，向最大債權
    金融機構申請協商後，遭該金融機構退件致協商不成立等事
    實，業據聲請人提出前置協商不成立通知書、財團法人金融
    聯合徵信中心當事人查詢個人資料（信用報告）回覆書、活
    期儲蓄存款存摺、統一發票、繳費收據、戶籍謄本、聲請人
    之95、96年度綜合所得稅各類所得資料清單、財產歸屬資料
    清單等為證（見本院卷第11頁、19至第37頁、第58頁至第82
    頁、第89頁至第96頁），經核亦無不符，堪信為真實。
  (二)又聲請人每月收入約為27,000元，有卷附活期儲蓄存款存摺
    足證（見本院卷第76頁至第82頁），堪信為真實。另聲請人
    主張其每月須支出膳食費、交通費、通訊費、家庭開銷、保
    費、雜支等費用約2 萬元，固提出於本件聲請前2 年內之支
    出電信費、統一發票等之收據，惟因其尚無法提出全部基本
    生活開銷之憑證，無從認定其每月之實際開銷金額確如聲請
    人所陳之支出金額；又聲請人既已負巨額負債，其生活標準
    應予以壓縮至最低標準，始符公允；以聲請人居住於高雄市
    ，依內政部於96年9 月6 日以台內社字第0960139439號公告
    之97年度高雄市低收入戶最低生活費，每人每月10,991元計
    算；從而，計算聲請人每月支出之基本生活費用即應以上開
    之10,991元為宜。再聲請人主張其須扶養其子即第三人邱郁
    婷及邱裕迦，雖已提出家族系統表為證，惟其業已離婚，而
    子女係歸前配偶監護，有聲請人之離婚協議書在卷足憑（見
    本院卷第56頁至57頁），且聲請人之離婚協議書亦未約定聲
    請人亦應支付扶養費，再聲請人自承未保留支出子女生活費
    之收據（見本院卷第87頁），是聲請人主張其每月須支出扶
    養費5,000 元，尚難信為真實。而聲請人於每月薪資既約有
    27,000元，扣除上開最低基本生活費10,991元支出後，既尚
    有1 萬餘元足供償還債務，並無不敷分期繳納積欠款項之情
    ，亦無有何聲請人所陳現有何無法清償債務之虞之情，是聲
    請人因協商未成立，即主張有無法清償之虞而聲請更生，自
    屬無據。
四、綜上，本件聲請人依現有收入，扣除生活支出後，並未有不
    能清償債務之虞之情，應屬聲請更生之要件不備，且又無從
    補正，依首揭條文之意旨，自應駁回其更生之聲請，爰裁定
    如主文。
中    華    民    國    97    年    10    月    30    日
                  民事第五庭  法    官  楊淑珍
上為正本係照原本作成。
如不服本裁定，應於裁定送達後10日內，以書狀向本院提出抗告
，並繳納抗告費新臺幣1千元。
中    華    民    國    97    年    10    月    30    日
                            書  記  官  吳韻芳
附表：債權人清冊
┌──┬────────────┬────────┬────────┐
│編號│債權人                  │金額（新臺幣）  │債權之發生原因  │
├──┼────────────┼────────┼────────┤
│一  │渣打國際銀行            │  283,384元     │信用貸款        │
├──┼────────────┼────────┼────────┤
│二  │香港上海匯豐銀行        │  123,602元     │信用卡          │
├──┼────────────┼────────┼────────┤
│三  │聯邦銀行                │    4,321元     │信用卡          │
├──┼────────────┼────────┼────────┤
│四  │台新銀行                │  171,000元     │現金卡          │
├──┼────────────┼────────┼────────┤
│五  │中國信託銀行            │  298,000元     │信用貸款        │
├──┼────────────┼────────┼────────┤
│六  │慶豐銀行                │   31,500元     │信用卡          │
├──┴────────────┴────────┴────────┤
│合計 ：911,807元                                                  │
└─────────────────────────────────┘


司法院資訊處製作；財團法人民間司法改革基金會備份。
